# 印花税

提问人：709046552 时间：2019-01-19 17:47:31
陈版，采购或者处置固定资产，相关印花税是计入税金及附加还是计入相关成本和固定资产清理中

回答人：chenyiwei
印花税一般金额较小，且其课税对象是签署合同这一行为本身，故一般列入“税金及附加”。

提问人：709046552 时间：2019-01-21 08:02:33
陈版，采购了一批货品，相关款项已付，增专票也已入账。目前由于滞销，和供应商协商后，供应商愿意以原购买价的 95%进行回购（我方退货），并签署了退货协议，开具了红字发票，那请问大家，由于之前采购成本已入库存商品了，但是现在退货了，没有这部分商品了，那这 5% 差额部分不可能仍旧挂着库存商品的，应该如何处理呢？

回答人：chenyiwei
可列管理费用处理。